【裁判字號】    95,抗,701
【裁判日期】    951019
【裁判案由】    聲請撤銷緩刑
【裁判全文】
臺灣高等法院刑事裁定                   95年度抗字第701號
抗  告  人
即  受刑人  甲○○
上列抗告人因聲請撤銷緩刑案件，不服臺灣宜蘭地方法院中華
民國95年7月26日裁定（95年度撤緩字第12號），提起抗告，本
院裁定如下：
    主  文
抗告駁回。
    理  由
一、抗告意旨略以：95年刑法修正緩刑之目的，乃在原規定過苛
    ，而予法官依被告再犯情節彈性適用。伊緩刑前所犯妨害自
    由罪，係因友人求助而到現場，既未持兇器亦未參與圍毆強
    押被害人，實因被害人為伊鄰居，不知其他真正加害者姓名
    ，故將所有罪責均指伊所為，且事後伊又無資力接受其和解
    條件，始遭判刑，伊之犯行尚屬輕微，並未如原裁定所指漠
    視法令，目無法紀，暴戾成性程度。再者，伊本有正當工作
    ，前因失慎誤罹刑章，獲緩刑後即努力工作，時有警惕之心
    ，詎今獲悉緩刑將予撤銷，實感霹靂，原裁定就本件緩刑撤
    銷未予裁量情節輕重，遽予撤銷伊之緩刑，實有斟酌餘地，
    請求撤銷原裁定云云。
二、按緩刑之宣告應撤銷者，由受刑人所在地或其最後住所地之
    地方法院檢察官聲請該法院裁定之，刑事訴訟法第476條定
    有明文。又關於撤銷緩刑宣告之要件，95年7月1日修正生效
    施行前刑法第75條係規定：「受緩刑之宣告而有下列情形之
    一者，撤銷其宣告：(一)緩刑期內更犯罪，受有期徒刑以上刑
    之宣告者。(二)緩刑前犯他罪，而在緩刑期內受有期徒刑以上
    刑之宣告者。因過失犯罪者，不適用前項之規定。」，94年
    2 月2日修正，95年7月1日施行之現行刑法第75條、第75條
    之1則分別規定：「受緩刑之宣告，而有下列情形之一者，
    撤銷其宣告：(一)緩刑期內因故意犯他罪，而在緩刑期內受不
    得易科罰金之有期徒刑以上刑之宣告確定者。(二)緩刑前因故
    意犯他罪，而在緩刑期內受不得易科罰金之有期徒刑以上刑
    之宣告確定者。前項撤銷之聲請，於判決確定後六月以內為
    之。」、「受緩刑之宣告而有下列情形之一，足認原宣告之
    緩刑難收其預期效果，而有執行刑罰之必要者，得撤銷其宣
    告：(一)緩刑前因故意犯他罪，而在緩刑期內受得易科罰金之
    有期徒刑、拘役或罰金之宣告確定者。(二)緩刑期內因故意犯
    他罪，而在緩刑期內受得易科罰金之有期徒刑、拘役或罰金
    之宣告確定者。(三)緩刑期內因過失更犯罪，而在緩刑期內受
    有期徒刑之宣告確定者。（四）違反第74條第2項第1款至第
    8 款所定負擔情節重大者。前條第2項之規定，於前項第1款
    至第3款情形亦適用之。」，惟依95年7月1日修正生效施行
    之刑法施行法第6條之1「於中華民國94年1月7日刑法修正施
    行前，受緩刑之宣告，94年1月7日修正刑法施行後，仍在緩
    刑期內者，適用94年1月7日修正施行之刑法第75條、第75條
    之1及第76條規定。」之規定，本件撤銷緩刑之聲請應適用
    95年7月1日修正生效施行之現行刑法第75條、第75條之1之
    相關規定，合先敘明。
三、經查：
  (一)抗告人即受刑人甲○○前因違反槍砲彈藥刀械管制條例案
    件，前經原法院判處有期徒刑一年六月，併科罰金新臺幣十
    萬元，罰金如易服勞役，以新臺幣九百元折算一日，緩刑五
    年確定，復因於緩刑期前，另故意犯妨害自由罪，嗣於上開
    緩刑期內，經臺灣板橋地方法院以94年度訴字第2698號判決
    判處有期徒刑四月，如易科罰金，以銀元三百元折算一日確
    定等事實，有上開二案判決書及本院被告前案紀錄表在卷可
    稽，原審因而依據檢察官之聲請，裁定撤銷其緩刑之宣告，
    經核於法洵無不合，應予維持。
  (二)抗告人於緩刑前所犯雖為得易科罰金之罪，雖不符刑法第75
    條規定，惟原審審酌受刑人犯罪之動機、目的、手段、方法
    、犯罪情節，認受刑人漠視法令，目無法紀，且暴戾成性，
    原宣告之緩刑難收其預期效果，而有執行刑罰之必要，裁定
    撤銷其緩刑之宣告，除參酌確定判決所認定之事實，並業已
    斟酌一切情節，抗告人指摘原審未審酌其犯罪情節云云，委
    無可採。至於抗告意旨另稱其現有正當工作等情，核與抗告
    人應否撤銷緩刑之宣告無關。
  (三)綜上所述，本件抗告，為無理由，應予駁回。
據上論斷，依刑事訴訟法第412條，裁定如主文。
中    華    民    國    95    年    10    月    19    日
                  刑事第十五庭審判長法  官  吳昭瑩
                                    法  官  李釱任
                                    法  官  楊貴雄
以上正本證明與原本無異。
不得再抗告。
                                    書記官  林淑貞
中    華    民    國    95    年    10    月    24    日


司法院資訊處製作；財團法人民間司法改革基金會備份。
